臺灣高等法院刑事判決　　　　　　　 96年度上訴字第1770號
上　訴　人　臺灣宜蘭地方法院檢察署檢察官
被　　　告　甲○○
指定辯護人　陳增機律師
上列上訴人因被告毒品危害防制條例案件，不服臺灣宜蘭地方法
院95年度訴字第417號，中華民國96年3月19日第一審判決（起訴
案號：臺灣宜蘭地方法院檢察署95年度偵字第2862、2863、3095
、3229號），提起上訴，本院判決如下：
    主  文
上訴駁回。
    理  由
一、公訴意旨以：被告甲○○就同案被告黃如山所販賣海洛因如
    附表犯行，均有犯意聯絡與行為分擔，均為共同正犯，而涉
    犯毒品危害防制條例第4條第1項之販賣第一級毒品罪嫌。
二、按犯罪事實應依證據認定之，無證據不得認定犯罪事實；被
    告之自白，不得作為有罪判決之唯一證據，仍應調查其他必
    要之證據，以察其是否與事實相符；不能證明被告犯罪者，
    應諭知無罪之判決，刑事訴訟法第154條第2項、第156條第2
    項、第301 條第1項分別定有明文。又依刑事訴訟法第161條
    第1 項之規定，檢察官對於起訴之犯罪事實，應負提出證據
    及說服之實質舉證責任，倘其所提出之證據，不足為被告有
    罪之積極證明，或其指出證明之方法，無從說服法院以形成
    被告有罪之心證，基於無罪推定之原則，自應為有利於被告
    之認定（最高法院92年台上字第128號判例意旨參照）。
三、本件公訴人認被告甲○○涉有販賣第一級毒品海洛因之犯行
    ，無非係以被告甲○○偵查中之自白、共犯黃如山偵查中之
    證詞等為其論據。
四、訊據被告甲○○堅決否認有販賣第一級毒品海洛因之犯行，
    辯稱「我沒有與黃如山一起販賣海洛因」等語。
五、本院查：被告甲○○固曾於偵查中自白「曾幫黃如山送七次
    海洛因及收錢」云云，然其於原審審理時卻改稱「並未替黃
    如山送海洛因或收錢」，是被告甲○○前後之供述已不相符
    。另證人黃如山於偵查中固亦曾證稱「甲○○曾幫其送海洛
    因及收錢」云云，然其於原審審理時亦改稱「甲○○並未參
    與伊販賣海洛因之犯行」，是證人黃如山前後之證詞亦不一
    致。另依公訴人所舉被告甲○○之通訊監察譯文內容觀之，
    亦無法認定被告甲○○確已參與被告黃如山販賣海洛因之犯
    行。況且，上開證人均未指稱被告甲○○參與海洛因買賣之
    交易，本件亦無通訊監察譯文或其他證據足以佐證被告甲○
    ○偵查中之自白、證人黃如山偵查中之證詞確與事實相符。
    因此，尚難僅憑被告甲○○有疑之自白、證人黃如山有疑之
    證詞，即遽予認定被告甲○○有著手參與被告黃如山販賣海
    洛因犯行。另依原審判決丁、壹、二所述，被告黃如山並未
    有附表捌所列之販賣海洛因犯行，則被告甲○○更無與之共
    犯之可能。綜上所述，本件公訴人所舉之證據尚不能證明被
    告甲○○有販賣海洛因之犯行，則就此部分即屬不能證明被
    告甲○○犯罪，依法應為被告甲○○無罪判決之諭知。原審
    諭知被告無罪之判決，核無違誤。檢察官上訴指摘原判決不
    當，為無理由，應予駁回。
據上論斷，應依刑事訴訟法第368 條，判決如主文。
本案經檢察官郭啟東到庭執行職務。
中　　華　　民　　國　　96　　年　　8 　　月　　9 　　日
                  刑事第八庭審判長法  官  鄭文肅
                                  法  官  蔡光治
                                  法  官  陳貽男
以上正本證明與原本無異。
檢察官如不服本判決，應於收受送達後十日內向本院提出上訴書
狀，其未敘述上訴之理由者並得於提起上訴後十日內向本院補提
理由書（均須按他造當事人之人數附繕本）。
                                  書記官  王泰元
中　　華　　民　　國　　96　　年　　8 　　月　　9 　　日
